---
output: github_document
---

<!-- README.md is generated from README.Rmd. Please edit that file -->

```{r, include = FALSE}
knitr::opts_chunk$set(
  collapse = TRUE,
  comment = "#>",
  fig.path = "man/figures/README-",
  out.width = "100%"
)
```

# plantiosflorestais

<!-- badges: start -->

<!-- badges: end -->

Este pacote tem como objetivo disponibilizar dados de área de mapeamentos públicos de plantios florestais no Brasil.

O pacote foi resultado do Trabalho de Conclusão de Curso apresentado ao curso de Engenharia Florestal da Universidade Federal do Paraná (UFPR), pelo graduando Maykon G. G. Pedro. O trabalho final pode ser acessado pelo seguinte link: [https://github.com/maykongpedro/plantiosflorestais/blob/master/inst/20210823-TCC-Corrigido-Aprovado-Maykon.pdfVer trabalho](https://github.com/maykongpedro/plantiosflorestais/blob/master/inst/20210823-TCC-Corrigido-Aprovado-Maykon.pdf).

O repositório que contém todo o processo de extração e limpeza dos dados pode ser consultado no seguinte endereço [Acessar Repositório](https://github.com/maykongpedro/2021-07-04-extracao-mapeamentos-plantios-florestais)

Os mapeamentos disponíveis podem ser verificados no tópico "Fonte de dados" desse `README`.

Todos uso dos dados aqui contidos deve ser feito com a **citação da fonte** do relatório envolvido.

## Instalação

Você pode instalar a versão de desenvolvimento desse pacote diretamente do GitHub usando os seguintes comandos:

``` r
# install.packages("devtools")
devtools::install_github("maykongpedro/plantiosflorestais")
library(plantiosflorestais)
```

## Acesso às bases

Os dados presentes nesse pacote foram extraídos e organizados gerando duas bases principais, uma para os mapeamentos que continham dados para municípios, e outra para os mapeamentos que continham dados gerais, em nível estadual ou regional.

As mesmas podem ser acessadas pelos seguintes comandos do pacote:

```{r example, echo=TRUE}

mapeamento_municipios <- plantiosflorestais::mapeamentos_municipios
mapeamento_estados <- plantiosflorestais::mapeamentos_estados

```

As colunas contidas nessas bases são as seguintes:

### Mapeamento em nível de municípios:

```{r map_muni, echo=TRUE}

dplyr::glimpse(mapeamento_municipios)

```

### Mapeamento em nível de estados:

```{r map_uf}
dplyr::glimpse(mapeamento_estados)

```

A documentação das bases pode ser acessada pelo comando `?plantiosflorestais::mapeamentos_municipios` e `?plantiosflorestais::mapeamentos_estado` .

## Fonte de dados

Cada relatório ou mapeamento que foi usado nesse pacote está destacado na tabela a seguir. A fonte dos dados foi mantida dentro das tibbles existentes no pacote.

| Responsável | Fonte                                 | Relatório                                                                                                                                                                                            |
|-------------|---------------------------------------|------------------------------------------------------------------------------------------------------------------------------------------------------------------------------------------------------|
| IBGE        | IBGE                                  | [Histórico disponível no SNIF](https://dados.gov.br/dataset/sistema-nacional-de-informacoes-florestais-snif/resource/fdf7e4ce-8475-4205-8aad-3f97665b8a41)                                           |
| SFB         | IBGE/PEVS                             | [Florestas do Brasil em resumo 2019](http://www.acr.org.br/uploads/biblioteca/Florestas_Brasil_2019_Portugues.pdf)                                                                                   |
| IBÁ         | IBÁ                                   | [Histórico disponível no SNIF](https://dados.gov.br/dataset/sistema-nacional-de-informacoes-florestais-snif/resource/43251bd6-e2c9-4dc8-93c9-379bf15e29d9)                                           |
| IBÁ         | IBÁ/FGV/Pöyry                         | [IBÁ - Relatório Anual 2020](https://www.iba.org/datafiles/publicacoes/relatorios/relatorio-iba-2020.pdf)                                                                                            |
| APRE        | APRE/UFPR                             | [APRE - Estudo Setorial 2020](https://apreflorestas.com.br/publicacoes/estudo-setorial-apre-2020-2/)                                                                                                 |
| IFPR        | SFB/IFPR                              | [Mapeamentos dos plantios florestais do estado do Paraná](https://apreflorestas.com.br/publicacoes/ifpr-e-sfb-mapeamento-dos-plantios-florestais-do-estado-do-parana/)                               |
| ACR         | ACR/UDESC-CAV                         | [ACR - Anuário Estatístico de Base Florestal para o estado de Santa Catarina 2019](http://www.acr.org.br/uploads/biblioteca/Anuario_ACR_2019_atualizado.pdf)                                         |
| AGEFLOR     | AFUBRA/AGEFLOR, FEPAM, RDK Logs, SEMA | [AGEFLOR - A indústria de base florestal no Rio Grande do Sul 2017](http://www.ageflor.com.br/noticias/wp-content/uploads/2017/08/A-INDUSTRIA-DE-BASE-FLORESTAL-NO-RS-2017.pdf)                      |
| AGEFLOR     | AGEFLOR, FEPAM, Codex, RDK Logs       | [AGEFLOR - O setor de base florestal no Rio Grande do Sul 2020](http://www.ageflor.com.br/noticias/wp-content/uploads/2020/12/O-Setor-de-Base-Florestal-no-Rio-Grande-do-Sul-2020-ano-base-2019.pdf) |
| FAMATO      | IMEA                                  | [Diagnóstico de Florestas Plantadas do Estado do Mato Grosso](http://www.arefloresta.org.br/uploads/downloads/00072201414739.pdf)                                                                    |

O presente pacote não dispensa a leitura e consulta dos relatórios oficiais, apenas consolida números de áreas. Toda explicação metodológica sobre os mapeamentos e noção de contexto para cada valor podem ser encontrados nos respectivos arquivos originais.

Toda informação utilizada advinda desse pacote deve ser devidamente citada a fonte, usando o mapeamento de referência.

## Funções disponíveis

O pacote contém 7 funções simples, sendo:

-   Quatro delas para explorar os dados

-   Uma para plotar um dos mapeamentos

-   Duas para exportar os dados

As funções podem ser verificadas a seguir:

-   **`mapeamentos_disponiveis()`**

Função utilizada para verificar rapidamente quais os mapeamentos disponíveis nas bases.

-   **`mapeamento_disponivel_uf()`**

Função utilizada para verificar a área dos mapeamentos existentes para uma determinada unidade federativa, tendo como argumento uma `unidade_federativa`. Se não definido nada para o argumento, o padrão é 'PR'.

-   **`generos_plantios_disponiveis()`**

Exibe os gêneros existentes no pacote. Pode ou não exibir o nome do mapeamento, com a definição do argumento `exibir_nome_mapeamento`. O padrão da função é `FALSE`, para não exibir o nome dos mapeamentos.

-   **`series_historicas_disponiveis()`**

Obtém os mapeamentos com séries históricas dentro das bases e suas respectivas áreas.

-   **`plotar_historico_iba()`**

Função para plotagem de gráficos. Realiza o plot por estado ou para o país com os dados da Indústria Brasileira de Árvores. Possui dois argumentos: `abrangecia_uf` e `exibir_rotulos`.

O primeiro argumento recebe uma unidade federativa como string, "PR", por exemplo. Caso não seja declarado nenhum estado, o gráfico será com os dados nacionais. O segundo argumento define se os rótulos de totais das barras devem ser ou não exibidos, com `TRUE` ou `FALSE`. O padrão é `FALSE`.

-   **`exportar_xlsx()`**

Função que tem como objetivo exportar as duas bases do pacote em forma de planilha excel. As duas bases são exportadas para um arquivo .XLSX, com duas planilhas internas, cada uma representando uma base. O argumento padrão a ser passado é o caminho do local que o usuário deseja salvar a base. O endereço da pasta deve acabar com "/". Caso o usuário deseje salvar na pasta do projeto ativo, basta usar o argumento como `./`. Um exemplo de uso para uma pasta do windows seria: `exportar_xlsx(C:/Users/mayko/Downloads/)`.

-   **`exportar_csv()`**

A lógica é a mesma da função anterior, porém o objetivo é exportar para um arquivo de texto separado por ';' (ponto e vírgula) com *enconding* UTF-8. Como são duas bases, a função gera dois arquivos .CSV.
